---
title: "使用R进行数据可视化"
subtitle: "02 — R基础"
author: "孙方"
output:
  xaringan::moon_reader:
    lib_dir: libs
    css:
      - default
      - ../ipa-fonts.css
      - ../custom.css
    nature:
      highlightStyle: github
      highlightLines: true
      countIncrementalSlides: false
      beforeInit: "../macros.js"
---

```{r setup, include=FALSE}
options(htmltools.dir.version = FALSE)
```

```{r xaringanExtra, echo=FALSE}
xaringanExtra::use_xaringan_extra(c("panelset", "tachyons"))
```
# R 作为计算器

在 `Console` 中输入以下内容，然后按 `ENTER` 键。

```{r}
1 + 2
```

--

你做到了！你运行了你的第一行代码！

---

# R 作为计算器

尝试一些更多的操作...

```{r}
67 - 13

2 * 4

268 / 43

```

---

# R 作为计算器

你可以将操作串联起来...

```{r}
6 + 4 - 1 + 2

4 * 2 + 3 * 2
```

---

# R 作为计算器

但是要小心你的括号！

```{r}
4 * 2 + 3 * 2

(4 * 2) + (3 * 2)

4 * (2 + 3) * 2
```

---

# 勿忘我：变量

将一个变量存储在计算机内存中以备后用。

```{r}
my_num <- 156
```

--

当你需要它时，你只需调用它！

```{r}
my_num
```

---

# 我的变量！

```{r}
income <- 1200

expenses <- 500

income - expenses
```

--

你可以完全使用变量！

```{r}
savings <- income - expenses
```

并检查值...

```{r}
savings
```

---

# 变量是...可变的

```{r}
yo <- 5

yo + 3

yo <- 3

yo + 3
```

---

# 变量可以指向多个东西

```{r}
one_i <- 6

two_i <- c(6, 8)

five_i <- c(6, 8, 42)
```

--

请注意，以下两者是相同的：

```{r}
one_i <- 6

one_ii <- c(6)
```


---

# R 离不开...函数

**函数**是对一个或多个 *参数* 执行的操作。

```{r}
sum(3, 5)
```

--

参数可以是向量！

```{r}
my_nums <- c(3, 5, 7)

sum(my_nums)
mean(my_nums)
```

---

# 不仅仅是数字

变量可以存储 **字符串**。

```{r}
name <- "Stefano"
surname <- "Coretta"

name
```

---

# 不仅仅是数字

字符串也可以用作函数的参数。

```{r}
cat("My name is", name, surname)
```

--

当然，你可以重用相同的变量名来覆盖变量值。

```{r}
name <- "Raj"

cat("My name is", name)
```

---

# 空值和无穷大

```{r}
forgot <- NA

nothing <- NULL

everything <- Inf
```


---

# 总结


- R 作为计算器

  - 算术操作。

- 变量：
  
  - 数值。
  - 字符串。

- 函数：
  
  - 函数名（`sum()`, `mean()`, `cat()`）。
  - 参数。


---

class: middle center inverse

.f1[TUTORIAL]
